# 请教陈版，关于金融资产的判断

提问人：claudinefra 时间：2011-12-14 11:20:07
该客户有以下两种理财产品：
1.人民币单位协定存款 产品简介：在银行开立基本存款账户和协定存款账户，分别设为A户和B户。 全
部资金往来都通过A户，并按业务需要在本账户保留基本存款额度。当A户超过基本存款额度时，计算机自动将超过限额部分转入B户； 当A户资金低于基本存款额度时计算机自动将B户资金转出，补足A户基本存款额度；当B户资金不足以补足A户额度时，B户余额为零。协定存款B户不允许做任何交易，它的转出、转入均由计算机自动处理。利率计息：基本账户按活期利率计算，协定户按人民银行公布的协定存款利率计息。 产品分析：该理财产品相当于转换存款手段提高存款利率，存款不存在风险。A、B户实质上为一个户，B户没有任何结算交易功能。 2.无固定期限超短期人民币理财产
品 产品简介: 此理财产品是浮动收益型产品，主要针对企业购买人。主要特点是灵活性，可以随时买，随时卖。但收益率会发生一定变化。
以上理财产品均有以下特点： 第一，绝对能保本，不能出现本金亏损的情况。 第二，能随时赎回，不影响公司资金的流动性。
请问上述理财产品是否属于金融资产，还是放在银行存款里就行?

回答人：chenyiwei
企业所购买的理财产品在企业的资产负债表上是否列报为货币资金，主要考虑是发行该理财产品的银行是否将其列报为“吸收存款”。
个人理解，案例 1 列报为货币资金应无太大问题。案例 2 应视具体情况而定，但估计可能性相对不大（除非是结构性存款之类产品名称中直接出现“存款”字样的理财产品）。